【裁判字號】    94,易,2330
【裁判日期】    950120
【裁判案由】    竊盜
【裁判全文】
臺灣臺中地方法院刑事判決              94年度易字第2330號
公  訴  人  臺灣臺中地方法院檢察署檢察官
被      告  乙○○
上列被告因竊盜案件，經檢察官提起公訴（94年度偵字第15046
號），本院判決如下：
    主  文
乙○○竊盜，處有期徒刑肆月，如易科罰金，以佰元折算壹日
。
    犯罪事實
一、乙○○意圖為自己不法之所有，駕駛其所有車牌號碼6V-482
    3號自小貨車，於民國94年8月8日5時40分許，在位於臺中縣
    神岡鄉○○路53巷16號之工地內，竊取該工地之板模工程承
    包商丙○○所有堆置於工地內之鐵柱68支，欲離去之時，為
    上開工地之土地所有人甲○○發現，並通知丙○○報警後查
    獲。
二、案經臺中縣警察局豐原分局報告臺灣臺中地方法院檢察署檢
    察官偵查起訴。
    理  由
一、訊據被告乙○○固坦承有於上揭時地，搬運丙○○所有之鐵
    柱68支，放置於其車牌號碼6V-4823號自小貨車上之事實，
    惟矢口否認有何竊盜犯行，於本院審理時辯稱：伊當天是要
    抄近路回家，沒想到卻走錯路，車子開進去才知道是死路，
    伊迴轉要出來，車子就陷入泥中，開不出來，伊想說將那些
    鐵柱搬到車上壓重，車輪就不會空轉，可以開得出來，車子
    開動之後伊就會將那些鐵柱卸下，甲○○當時也有看到伊已
    經要將鐵柱卸下來云云。
二、經查：
  (一)被告於94年8月8日警詢時原係辯稱：一名綽號叫「阿模」的
    朋友來電請其幫忙載鐵柱到上開工地去，言明事後給其新臺
    幣（下同）3000元作為酬勞，其是由阿模帶路到達工地，到
    達後「阿模」就離開現場，其將車輛以倒車方式進入工地，
    因車子陷入泥中，所以地主甲○○前來了解，其都以000000
    0000號行動電話與「阿模」聯絡云云；於同日經臺灣臺中地
    方法院檢察署檢察官內勤訊問時改稱：其於凌晨5時開車要
    去找其朋友「阿模」，結果開錯路，車子要迴轉，就陷入泥
    中云云；於94年9月29日經同署檢察官偵訊時改稱：當天走
    錯路，不知道是死路，要迴轉時車子卻陷入泥中，其在警局
    說「阿模」叫其把鐵柱載到該處是說錯了云云。嗣本院準備
    程序及審理時，又辯稱：其當日是從豐原市要回臺中市，是
    要回家，因為要抄近路而走錯路，是「阿模」剛好在案發後
    其到警局時打電話來，「阿模」說如果給他5到10萬元就願
    意擔下這個案子云云。則被告對其當日究竟為何前往上開工
    地，前後供述已有明顯踽齬，且被告自警詢、偵訊迄本院審
    理時多次提及真實姓名年籍不詳無從查證之「阿模」，並先
    稱「阿模」請其載運鐵柱到工地，又改稱當日要去找「阿模
    」，再改稱「阿模」表示要將這個案件擔下來云云，足見被
    告之上開供述前後矛盾，所辯是否屬實，已非無疑。又被告
    於本院審理期日時而供述稱：其在警局時，「阿模」打電話
    來說要擔下這個案子，其當場在電話中拒絕「阿模」云云；
    時而改稱：警察還沒有來的時候，「阿模」就打電話來說他
    要擔下這個案子云云，前後亦有矛盾；且被告之0000000000
    號行動電話之通聯紀錄（見94偵字第15046號卷第16-22頁）
    更顯示本案案發後，僅被告於同日上午9時26分以000000000
    0號行動電話撥打被告前揭所供述之0000000000 號行動電話
    與「阿模」聯絡，未見「阿模」撥打電話與被告聯絡。揆諸
    上情，則見被告上開辯詞亦與客觀事實顯然不符。
  (二)被告雖辯稱其當天係走錯路，迴轉要出來時車子陷入泥中云
    云。惟證人丙○○於本院審理時結證稱：被告車子的車頭是
    朝向外面，被告的車是倒車進入巷內的工地，車頭朝向工地
    外面的巷口，工地內無法迴轉，因為工地堆土地面不平，旁
    邊也堆放一些建材，所以不能迴轉，現場的車輪胎痕也沒有
    迴轉的跡象，被告是直直倒車入工地，直直出來等語（見本
    院卷第28、29頁）。而案發當時拍攝之工地現場照片，亦顯
    示該工地內地面崎嶇，被告之車輛旁亦堆有大量建材（見警
    卷第21、22頁）。況被告於警詢時原亦供承其將車輛以倒車
    方式進入工地後即陷入泥中，已如前述。足見被告當時確係
    以倒車方式進入上開工地內無訛。茍被告係要抄近路而進入
    該工地，則其自不致將車頭朝外而以倒車方式進入工地，故
    被告此部分之辯詞已難採信。況被告於本院審理時自行帶同
    到庭之證人段醒華亦結證稱：當日凌晨被告打電話給伊，說
    其車子陷在土裡，叫伊幫被告拖車，伊不知道如何去，是被
    告跟伊報路，那裡都是小路，被告在電話裡告訴伊在哪裡轉
    彎，被告講得很清楚，全部都是用電話聯絡等語（見本院卷
    第31頁）。則被告既已能明確指示證人段醒華如何前往案發
    位置，其對於上開工地之地理位置自甚為熟稔，自不至於因
    走錯路而誤闖該地，是益徵被告上開所辯不實。
  (三)再者，證人丙○○於本院審理時結證稱：「被告在現場告訴
    我，有人叫他載運鐵柱到現場，還拿3000元給我看，說別人
    委託他載到這邊，鐵柱在他貨車的車斗內，鐵柱用帆布蓋住
    ，當時被告一邊說要把鐵柱搬下貨車，但是還沒有搬」等語
    （見本院卷第27頁）；證人甲○○於警詢中亦證述稱：「…
    …該名男子大聲跟我說『在下貨』，我就問男子是誰叫他來
    下貨，男子就回答說老闆叫他來下貨，我又問他老闆是誰？
    他回答：不知道，當時我看見男子所駕駛車輛上載有一堆鐵
    柱，鐵柱跟工地內所擺放的一堆鐵柱完全一樣……我在現場
    請該名男子將車上所有的鐵柱搬下來還給工地，該名男子說
    ：我只要搬下20枝鐵柱，剩下其他的鐵柱是我的」等語（見
    警詢卷第7頁），按證人甲○○於本院審理時經傳未到，惟
    經檢察官與被告同意以甲○○之警詢筆錄作為證據，本院審
    酌該證人甲○○之警詢筆錄作成時，應為適當，依刑事訴訟
    法第一百五十九條之五規定；得為證據。且被告亦自承當日
    證人甲○○表示只要把貨卸下來，就讓其離去等語（見本院
    卷第37頁）。則被告在當日茍係走錯路而駕駛其小貨車進入
    前開工地內，並因車輪陷入泥中無法離開，在其經證人甲○○察覺、證人丙○○到來、乃至警詢時，自可直言不諱坦言
    上情，其又何以一再杜撰「在下貨」、「有人以3000元要其
    載鐵柱到工地」之說詞，甚至當場出示3000元予證人丙○○
    以資取信？又其搬運證人丙○○所有之鐵柱至車斗內倘僅為
    增加車斗重量以求將車子開出，又何以會在證人甲○○表示
    只要將貨卸下來就讓其離去時，竟表示稱只願搬下20枝鐵柱
    云云。徵諸上情，足見被告確係出於竊取上開鐵柱之犯意而
    將上開鐵柱搬運至其自小貨車車斗內無訛。
  (四)綜上所述，被告前開所辯，均係事後飾卸之詞，無足採信，
    此外，並有被害人丙○○立具之贓物認領保管單一紙、現場
    圖一紙及現場照片十四幀附卷可憑。本件事證明確，被告犯
    行堪以認定，應予依法論科。
三、核被告所為，係犯刑法第三百二十條第一項之竊盜罪。爰審
    酌被告年輕力壯，不思循正當方式獲取錢財，僅因貪圖小利
    動輒竊取他人財物，動機自非良善，併衡酌被告所行竊之財
    物共68支鐵柱、價值約28720元，被告甫得手後即經發覺而
    當場歸還予被害人，被害人幸尚未因而受有實際損害，惟被
    告犯罪後否認犯行、飾詞狡辯，欠缺悔過之心等一切情狀，
    量處如主文所示之刑，並諭知易科罰金之折算標準。
據上論斷，應依刑事訴訟法第二百九十九條第一項前段，刑法第
三百二十條第一項、第四十一條第一項前段，罰金罰鍰提高標準
條第一條前段、第二條，判決如主文。
中    華    民    國    95    年    1     月    20    日
                  刑事第五庭  審判長法  官  賴恭利
                                    法  官  巫淑芳
                                    法  官  林慧貞
以上正本證明與原本無異。
如不服本判決，應於判決送達後10日內，向本院提出上訴狀，上
訴於臺灣高等法院臺中分院(須附繕本)。
                                    書記官  張皇清
中    華    民    國    95    年    1    月    20    日
附錄本案論罪科刑法條
刑法第三百二十條：
意圖為自己或第三人不法之所有，而竊取他人之動產者，為竊盜
罪，處五年以下有期徒刑、拘役或五百元以下罰金。
意圖為自己或第三人不法之利益，而竊佔他人之不動產，依前項
之規定處斷。
前二項之未遂犯罰之。


司法院資訊處製作；財團法人民間司法改革基金會備份。
